【裁判字號】    97,抗,226
【裁判日期】    970304
【裁判案由】    聲請解除禁止接見
【裁判全文】
台灣高等法院刑事裁定                   97年度抗字第226號
抗  告  人
即  被  告  甲○○
                    （現於台灣士林看守所羈押中）
上列抗告人因殺人等案件，不服台灣士林地方法院中華民國97年
1月29日駁回聲請解除禁止接見通信之裁定（97年度偵聲字第13
號），提起抗告，本院裁定如下：
    主  文
抗告駁回。
    理  由
一、按法院認被告於羈押中接見、通信及受授物件有足致其脫逃
    或湮滅、偽造、變造證據或勾串共犯或證人之虞者，得依檢
    察官之聲請或依職權命禁止或扣押之，刑事訴訟法第101條
    第1項、第105條第3項分別定有明文。所謂有事實足認為有
    湮滅、偽造、變造證據或勾串共犯或證人之虞者，以此理由
    羈押之目的，在於確保證據之存在及真實。因此，倘尚有共
    犯或證人待查證，不予羈押，被告可能勾串共犯或證人為虛
    偽陳述者；或其他有湮滅、偽造、變造各種證據之嫌疑存在
    者，均得認為有湮滅、偽造、變造證據或勾串共犯或證人之
    虞，而予以羈押中之被告禁止接見、通信。
二、抗告意旨略以：抗告人即被告甲○○於案發後開車經蘇花公
    路前往花蓮，途中將所攜槍枝丟棄，並於投案後，已就丟槍
    位置及丟槍理由配合陳述，何況若找到該槍枝更可證明係自
    死者處所奪下者，應屬對抗告人有利之證據，實無予以湮滅
    之動機及理由。又本案係被告一人前往死者住處所為，此有
    死者住處警衛可證，並無共犯可言。再者，抗告人已受羈押
    ，倘有接見會面亦可錄音監控，何得勾串證人？抗告人多年
    來受精神疾病之苦，時有輕生之念，但多賴意志力維持，且
    家中尚有高齡雙親及幼女，抗告人雖自願投案但不想因此與
    家人失去聯繫，故請撤銷原裁定，更為適當之裁定云云。
三、經查：
  (一)抗告人因殺人等案件，前經台灣士林地方法院檢察署（下稱
    士檢）檢察官於民國96年12月27日以其有刑事訴訟法第101
    條第1項第2款、第3款之情形，非予羈押顯難進行追訴，而
    有羈押之必要，向原審聲請羈押，並禁止接見通信，經原審
    訊問後，認為其涉犯殺人罪嫌重大，所犯為最輕本刑為五年
    以上有期徒刑之罪，且其丟棄作案槍枝，有湮滅證據之虞，
    符合刑事訴訟法第101條第1項第2款、第3款之情形，非予羈
    押顯難進行追訴，且有羈押之必要，而依法裁定自96年12月
    27日起執行羈押，並禁止接見通信在案。
  (二)原裁定認抗告人之選任辯護人吳卜律師雖稱抗告人自願投案
    後，已就本案過程配合陳述，而本案事起臨時，抗告人未與
    他人共謀，並無其他共犯可與勾串，且就涉案槍枝已拋棄，
    於羈押中亦完全配合偵訊，亦無藏匿之情，已無繼續禁止接
    見通信之必要；又抗告人患有憂鬱及被害妄想症，為利家屬
    探訪及安撫情緒，請求予以解除禁止接見通信云云。然查抗
    告人所涉殺人等犯行，業據其於偵查中供明在卷，而依據移
    送意旨所載內容，抗告人係持槍殺害被害人，核其所犯自屬
    最輕本刑為五年以上有期徒刑之罪，且依卷內被害人之陳述
    內容及現有相關事證，足認其犯罪嫌疑重大；而抗告人雖否
    認涉有違反槍砲彈藥刀械管制條例罪嫌，然於偵查及原審羈
    押庭訊問中均供稱業將所持用之槍枝丟棄，足見其確有湮滅
    證據之虞；又原審依職權徵詢台灣士林地方法院檢察署（下
    稱士檢）檢察官意見之結果，認為：抗告人所持用之手槍尚
    未尋獲，且未供出手槍所在，為避免解除接見通信後囑人藏
    匿該手槍而湮滅證物，甚至勾串證人，藏匿其他共犯，故認
    仍有禁止接見通信之必要，此有該署97年1月15日所出具之
    意見書在卷可稽，是審酌上開情節，並依職權調閱上開殺人
    等案件之偵查卷宗結果，認抗告人所涉殺人等罪之犯罪嫌疑
    確屬重大，且其前開羈押原因依然存在，復基於社會治安之
    維護，並為確保本案偵審程序之進行而仍有禁止接見通信之
    必要，另聲請人所陳與親人會面等情，核無刑事訴訟法第11
    4條規定之情形，且與羈押原因無涉。爰駁回抗告人之選任
    辯護人解除禁止接見通信之聲請等情。是已依訴訟進行之程
    度及相關卷證資料，說明為避免湮滅證物、勾串證人、影響
    案情之偵查，因認抗告人禁止接見通信原因尚未消滅，而駁
    回解除禁止接見通信之聲請，經核並無違誤。
  (三)本案抗告人係涉及持槍殺人犯行，而其對於用以犯罪之槍枝
    所在，並未為供述等情，已據士檢97年1月15日士檢清公97
    押詢3字第00610號函說明在卷。至於本案是否有共犯存在？
    抗告人已自陳尚有待傳喚證人即死者住處之警衛為調查。是
    以，抗告人謂其已供陳槍枝下落，應無湮滅證據、勾串證人
    之虞云云，尚非可採。又抗告人是否罹患精神疾病，宜另由
    看守所依法處理，尚與其是否應予禁止接見通信無涉。抗告
    人猶執陳詞，指摘原裁定不當，核為無理由，其抗告應予以
    駁回。
據上論結，應依刑事訴訟法第412條，裁定如主文。
中    華    民    國    97    年    3     月    4     日
                  刑事第二十庭  審判長法  官  楊貴雄
                                      法  官  鄧振球
                                      法  官  林立華
以上正本證明與原本無異。
不得再抗告。
                                      書記官  廖月女
中    華    民    國    97    年    3     月    5     日


司法院資訊處製作；財團法人民間司法改革基金會備份。
